臺灣臺南地方法院交通事件裁定　　　　　　　　　　九十一年度交聲字第一五五號
　　移送機關　交通部公路局嘉義區監理所麻豆監理站
　　受處分人　甲○○
　　即異議人
右列異議人因違反道路交通管理處罰條例案件，對於交通部公路局嘉義區監理所麻豆
監理站九十一年五月三日所為之裁決處分（原處分案號：麻監五字第裁七五—Ｚ00
000000號），聲明異議，本院裁定如左：
    主  文
異議駁回。
    理  由
一、聲明異議意旨如異議狀所載（詳見附件）。
二、按汽車裝載貨物超過核定之總重量、總聯結重量者，處汽車所有人罰鍰，並記汽
    車違規紀錄一次，其應歸責於汽車駕駛人時，除依第三項處汽車駕駛人罰鍰及依
    第六十三條第一項第二款記點外，汽車所有人仍應記該汽車違規紀錄一次。有前
    項規定之情形者，應責令改正或當場禁止通行，並處新臺幣一萬元罰鍰，超載十
    公噸以下者，以總超載部分，每一公噸加罰新臺幣一千元；超載逾十公噸至二十
    公噸以下者，以總超載部分，每一公噸加罰新臺幣二千元；超載逾二十公噸至三
    十公噸以下者，以總超載部分，每一公噸加罰新臺幣三千元；超載逾三十公噸者
    ，以總超載部分，每一公噸加罰新臺幣五千元。未滿一公噸以一公噸計算。又本
    條例關於車輛所有人之處罰，如應歸責於車輛駕駛人，處罰車輛駕駛人，道路交
    通安全管理條罰條例第二十九條之二第一項、第三項，第八十五條第二項定有明
    文。
三、經查：
（一）、本件受處分人即異議人甲○○於民國九十年十月十九日晚上十一時二十八分
        許，駕駛清華合板木業有限公司所有之車牌號碼六Ｖ－七六六號自用大貨車
        ，運載水果，行經國道一號高速公路北向三十五．四公里處泰山收費站北向
        地磅，經內政部警政署國道公路警察局第一警察隊（以下簡稱第一警察隊）
        ，以器號Ａ二七三九六電子式地磅，秤得載重八點七二公噸，核重七點九公
        噸，超載０點八二公噸之事實，有內政部警政署國道公路警察局公警局交字
        第Ｚ00000000號舉發違反道路交通管理事件通知單及該局九十年十
        二月六日（九０）公警國一刑訴字第一五四八六號函各一紙在卷可資佐證。
（二）、其次，本件警員所使用之電子式地磅，器號為Ａ二七三九六號，器具全量／
        秤量為七００００公斤、檢定合格單號為ＡＦ0000000Ａ，並經經濟
        部標準檢驗局檢定在法定公差內，此有經濟部標準檢驗局六二三七號度量衡
        器檢定合格證書影本一紙在卷為憑，基此，本件執勤警員所使用之電子式地
        磅之準確度，應係值得信賴。而受處分人即異議人甲○○有於前述時、地，
        運載水果，駕車行經國道一號高速公路泰山收費站北向地磅，其載重重量達
        八點七二公噸，而有超載０點八二公噸之違規行為等事實，亦應堪認定。
（三）、至於受處分人即異議人甲○○雖辯稱：車上載運之水果，依送貨單所載總重
        量，並未超載，且當日晚十時許，曾至湖口北上加油站加油，亦曾過磅，並
        未超載云云，並提出中國石油股份有限公司湖口北上加油站收據影本一紙、
        水果托運單影本二紙、臺灣區果菜運銷股份有限公司供應人進貨明細表影本
        八紙存卷可查，惟加油站收據及水果托運單影本僅記載油量、水果重量，並
        未記載由何車運載，難認與異議人所駕駛之上開車輛有關，再者，臺灣區果
        菜運銷股份有限公司供應人進貨明細表影本上所載之運送車輛號碼為【ＩＺ
        ─九九九】，顯非異議人所駕駛車輛。從而，異議人僅以其對該電子式地磅
        之有無瑕疵、久用後是否有誤差等質疑，空言指摘執勤警員之測試結果並非
        正確，經核尚難認為有理，是其前述所辯，亦難採信。
四、綜上所述，本件受處分人即異議人甲○○於九十年十月十九日晚上十一時二十八
    分許，駕駛車牌號碼六Ｖ─七六六號自用大貨車，行經國道一號高速公路北向三
    五點四公里處，經磅總重八點七二公噸，核重七點九公噸，超載０點八二公噸，
    而有超載之違規行為等事實，既堪認定，則原處分機關即移送機關交通部公路總
    局嘉義區監理所麻豆監理站，據此並引用上開道路交通管理處罰條例第二十九條
    之二第三項第一款及第八十五條第二項等規定，裁處異議人罰鍰新臺幣一萬一千
    元，於法即無不當。至本件異議經核並無理由，故應予以駁回。
三、據上論斷，應依道路交通案件處理辦法第十九條，裁定如主文。
中    華    民    國      九十一    年      九        月    二十五      日
                              臺灣臺南地方法院交通法庭
                                      法  官  洪  士  傑
右正本證明與原本無異
如不服本裁定應於送達後五日內向本院提出抗告狀
                                      書記官  孫  鈴  堯
中    華    民    國      九十一    年      十        月      二        日
